sl-SI: Vozila in deli > Deli in dodatki za vozila > Deli za motorna vozila > Sistem koles za motorna vozila: Platišča in kolesa za motorna vozila; Dodatki za pnevmatike motornih vozil; Pnevmatike za motorna vozila; Deli za kolesa motornih vozil
es: Vehículos y recambios > Piezas y accesorios para vehículos > Piezas para vehículos motorizados > Sistemas de ruedas para vehículos motorizados: Ruedas y llantas de automóviles; Accesorios para neumáticos de vehículos motorizados; Neumáticos para vehículos motorizados; Piezas de ruedas para vehículos motorizados
hu: Járművek és alkatrészek > Járműalkatrészek és -kiegészítők > Gépjárműalkatrészek > Gépjárműkerék-rendszerek: Gépjárműfelnik és -kerekek; Gépjárműgumi-kiegészítők; Gépjárműgumik; Gépjárműkerék-alkatrészek
de: Fahrzeuge & Teile > Fahrzeugersatzteile & -zubehör > Kfz-Teile > Kfz-Räder: Felgen & Reifen für Kfz; Kfz-Reifenzubehör; Kfz-Reifen; Kfz-Radteile
pt-BR: Veículos e peças > Peças e acessórios de veículos > Peças para veículos motorizados > Sistemas de rodagem para veículos motorizados: Calotas e rodas; Acessórios para pneus para veículos motorizados; Pneus de veículos motorizados; Peças de rodas para veículos motorizados
ko: 차량/부품 > 차량 부품/부대용품 > 자동차 부품 > 자동차 조향 장치: 차량 림/바퀴; 자동차 타이어 부대용품; 타이어; 자동차 바퀴 부품
tr: Taşıtlar ve Parçalar > Taşıt Parçaları ve Aksesuarlar > Motorlu Taşıt Parçaları > Motorlu Taşıt Tekerlekleri: Motorlu Taşıt Jant ve Tekerlekleri; Motorlu Araç Lastik Aksesuarları; Motorlu Taşıt Lastikleri; Motorlu Taşıt Tekerlek Parçaları
pt-PT: Veículos e peças > Acessórios e peças para veículos > Peças para veículos motorizados > Sistemas de rodas para veículos motorizados: Rodas e jantes para veículos motorizados; Acessórios de pneus para veículos motorizados; Pneus para veículos motorizados; Peças de rodas para veículos motorizados
vi: Xe và phụ tùng > Bộ phận và phụ kiện xe cộ > Phụ tùng xe cơ giới > Hệ thống lái của xe gắn động cơ: Vành & bánh xe mô tô; Phụ tùng lốp xe; Lốp xe cơ giới; Linh kiện bánh xe ô tô
en: Vehicles & Parts > Vehicle Parts & Accessories > Motor Vehicle Parts > Motor Vehicle Wheel Systems: Motor Vehicle Rims & Wheels; Motor Vehicle Tire Accessories; Motor Vehicle Tires; Motor Vehicle Wheel Parts
lt-LT: Transporto priemonės ir dalys > Transporto priemonių dalys ir priedai > Motorinių transporto priemonių dalys > Motorinių transporto priemonių ratų sistemos: Motorinių transporto priemonių ratlankiai ir ratai; Motorinių transporto priemonių padangų priedai; Motorinių transporto priemonių padangos; Motorinių transporto priemonių ratų dalys
fi: Ajoneuvot ja osat > Ajoneuvojen osat ja tarvikkeet > Moottoriajoneuvojen osat > Moottoriajoneuvojen rengasjärjestelmät: Moottoriajoneuvojen vanteet ja renkaat; Moottoriajoneuvojen rengastarvikkeet; Moottoriajoneuvojen renkaat; Moottoriajoneuvojen renkaiden osat
cs: Vozidla a náhradní díly > Díly a příslušenství vozidel > Díly motorových vozidel > Kola motorových vozidel: Ráfky a kola na motorová vozidla; Příslušenství k pneumatikám vozidel; Pneumatiky pro motorová vozidla; Díly kol motorových vozidel
ja: 乗り物・パーツ > 乗り物用パーツ・関連用品 > 自動車・バイク用パーツ > 自動車・バイク用ホイールシステム: 自動車・バイク用リム・ホイール; 自動車・バイク用タイヤ関連用品; 自動車・バイク用タイヤ; 自動車・バイク用ホイールパーツ
sv: Fordon och delar > Fordonsdelar och tillbehör > Fordonsdelar > Hjulsystem för motorfordon: Fälgar och hjul till motorfordon; Däcktillbehör; Däck för motorfordon; Hjuldelar till motorfordon
hr-HR: Vozila i dijelovi vozila > Dijelovi i oprema za vozila > Dijelovi za motorna vozila > Sustavi kotača motornih vozila: Felge i kotači za motorna vozila; Dodaci za gume za motorna vozila; Gume za motorna vozila; Dijelovi kotača motornih vozila
nb: Kjøretøy og deler > Deler og tilbehør til kjøretøy > Kjøretøydeler > Hjulsystemer i kjøretøy: Kjøretøyfelger og -dekk; Dekktilbehør til kjøretøy; Kjøretøydekk; Hjuldeler til kjøretøy
zh-TW: 車輛與零配件 > 車輛零件/配件 > 汽機車零配件 > 車輛輪胎系統: 機動車輛輪圈/輪胎; 汽機車輪胎配件; 汽機車輪胎; 汽機車輪胎零件
nl: Voertuigen en onderdelen > Voertuigonderdelen en -accessoires > Motorvoertuigonderdelen > Wielsystemen voor motorvoertuigen: Velgen en wielen; Bandenaccessoires voor motorvoertuigen; Banden voor motorvoertuigen; Wielonderdelen voor motorvoertuigen
th: รถยนต์และชิ้นส่วน > ชิ้นส่วนและอุปกรณ์สำหรับยานยนต์ > ชิ้นส่วนรถยนต์ > ระบบล้อรถยนต์: ล้อและขอบล้อรถยนต์; อุปกรณ์เสริมของยางรถ; ยางรถยนต์; ชิ้นส่วนล้อรถยนต์
it: Veicoli e parti > Componenti e accessori per auto > Componenti per veicoli a motore > Impianti ruote per veicoli a motore: Cerchi e ruote automotive; Accessori di pneumatici per veicoli a motore; Pneumatici per veicoli a motore; Componenti ruote per veicoli a motore
pl: Pojazdy i części > Akcesoria i części do pojazdów > Części do pojazdów silnikowych > Koła do pojazdów silnikowych: Koła i felgi; Akcesoria do opon; Opony; Części do kół
da: Køretøjer og dele > Dele og tilbehør til køretøjer > Dele til motorkøretøjer > Hjulsystemer til motorkøretøjer: Fælge og hjul til motorkøretøjer; Dæktilbehør til motorkøretøjer; Dæk til motorkøretøjer; Hjuldele til motorkøretøjer
fr: Véhicules et accessoires > Pièces détachées pour véhicules > Pièces détachées automobiles et motos > Systèmes pour roues: Jantes et roues; Accessoires de pneus pour véhicules; Pneus; Pièces pour roues
zh-CN: 交通工具/汽车/飞机/船舶 > 交通工具零件/配件 > 机动车零部件 > 汽车车轮系统: 汽车轮辋/车轮; 机动车轮胎配件; 机动车轮胎; 汽车车轮部件
el: Οχήματα & ανταλλακτικά > Ανταλλακτικά & αξεσουάρ οχημάτων > Ανταλλακτικά μηχανοκίνητων οχημάτων > Συστήματα τροχών μηχανοκίνητων οχημάτων: Ζάντες & τροχοί μηχανοκίνητων οχημάτων; Αξεσουάρ ελαστικών μηχανοκίνητων οχημάτων; Ελαστικά μηχανοκίνητων οχημάτων; Μέρη τροχών μηχανοκίνητων οχημάτων
sk-SK: Diely pre vozidlá > Diely a príslušenstvo pre vozidlá > Diely motorových vozidiel > Systémy kolies motorových vozidiel: Ráfiky a kolesá motorových vozidiel; Príslušenstvo pneumatík pre motorové vozidlá; Pneumatiky pre motorové vozidlá; Diely kolies motorových vozidiel
ro-RO: Vehicule și piese > Piese și accesorii pentru vehicule > Piese autovehicule > Sisteme roți autovehicule: Jante și roți pentru autovehicule; Accesorii anvelope autovehicule; Anvelope pentru autovehicule; Piese roți autovehicule
ru: Транспортные средства, запчасти и аксессуары > Запчасти и аксессуары для транспортных средств > Автомобильные запчасти > Колеса, диски и шины для автотранспорта: Колеса и диски для автотранспорта; Аксессуары для шин для автотранспорта; Шины для автотранспорта; Детали колес для автотранспорта
bg-BG: Превозни средства и части > Автомобилни части и аксесоари > Части за моторни превозни средства > Елементи за ходова част: Джанти и колела за моторни превозни средства; Аксесоари за гуми за моторни превозни средства; Гуми за моторни превозни средства; Части за колела на моторни превозни средства